【裁判字號】    95,訴,6987
【裁判日期】    950824
【裁判案由】    返還信用卡消費貸款
【裁判全文】
臺灣臺北地方法院民事判決             95年度訴字第6987號
原      告  國泰世華商業銀行股份有限公司
法定代理人  乙○○
訴訟代理人  丙○○
            甲○○
被      告  丁○○
上列當事人間請求返還信用卡消費貸款事件，本院於民國95年8
月17日言詞辯論終結，判決如下：
    主      文
被告應給付原告新臺幣伍拾伍萬柒仟壹佰壹拾捌元，及其中新臺
幣伍拾壹萬柒仟零柒拾柒元自民國九十五年四月二十二日起至清
償日止，按年息百分之十九點七計算之利息。
被告應給付原告新臺幣壹拾玖萬肆仟玖佰貳拾陸元，及其中新臺
幣壹拾捌萬捌仟玖佰壹拾貳元自民國九十五年四月二十二日起至
民國九十五年六月二十日止，按年息百分之五點八八計算之利息
，自民國九十五年六月二十一日起至清償日止，按年息百分之十
四點八八計算之利息。另自民國九十五年四月二十二日起至清償
日止，按月給付原告新臺幣貳佰捌拾捌元。
訴訟費用由被告負擔。
    事實及理由
壹、程序方面：
一、按當事人得以合意定第一審管轄法院。但以關於由一定法律
    關係而生之訴訟為限。前項合意，應以文書證之，民事訴訟
    法第24條定有明文。依被告所簽具與原告之信用卡約定條款
    第26條及信用卡簡易通信貸款申請書第13條約定，因本契約
    涉訟時合意以本院為第一審管轄法院，故本院自有管轄權。
二、次按言詞辯論期日，當事人之一造不到場者，得依到場當事
    人之聲請，由其一造辯論而為判決，民事訴訟法第385條第1
    項定有明文。本件被告經合法通知而未於言詞辯論期日到場
    ，核無民事訴訟法第386條各款之情形，應依原告之聲請，
    由其一造辯論而為判決。
貳、得心證之理由：
一、原告聲明：如主文所示。並陳述：
  （一）被告於民國91年6月12日與原告成立信用卡使用契約，
        領用卡號0000000000000000之VISA卡，依約被告就使用
        系爭信用卡所生之債務，負全部給付責任。被告領用系
        爭信用卡後，即得向各特約商店記帳消費，依信用卡約
        定條款第14、15條之約定，應於當期繳款截止日前向原
        告全部清償，或以循環信用方式繳付最低應繳金額，逾
        期清償者依信用卡約定條款第15、21、22條之約定，除
        喪失期限利益外，應另行給付原告按年息19.7％計算之
        利息。截至95年4月21日止帳款尚餘新臺幣（下同）71,
        617元，及其中本金65,000元未按期繳付。
  （二）被告於93年12月20日以代償卡代付英商標準渣打銀行臺
        北分行、中華商銀信用卡中心、安信信用卡股份有限公
        司之信用卡欠款，就該代償部分之利息及費用，計收方
        式係以代償後，前18個月內以按年息5.88％計收之利息
        ，第19個月起，以年息14.88％計收利息，並按月收取
        帳務管理費288元。截至95年4月21日止帳款尚餘194,92
        6元，及其中本金188,912元未按期繳付。
  （三）被告於93年8月19日與原告成立簡易通信貸款契約，向
        原告貸款280,000元，約定分50期清償，依約每月應繳
        月付金7,800元（含手續費2,200元）併入信用卡帳單中
        與信用卡消費帳款一同繳納。依約定條款第1條約定，
        如未依約於繳款期限前繳款或未繳足月付金時，原告得
        將未繳金額之本金部分，或經原告主張視為到期之本金
        部分，按信用卡循環利率（年息19.7％）計算之利息。
        依約定條款第4、5條之約定，倘為延遲繳款經原告主張
        暫停被告信用卡之權利時，除喪失期間利益，視同全部
        到期。截至95年4月21日止帳款尚餘15,986元，及其中
        本金14,783元未按期繳付。
  （四）另被告於93年8月19日與原告成立簡易通信貸款條約，
        向原告貸款280,000元，未清償之部分246,400元由原告
        於94年3月30日以「感恩回饋專案」同意續約展延，約
        定分60期清償，按年息14.8％計算之利息，採本利平均
        攤還方式按月計付本息，併入信用卡帳單中與信用卡消
        費帳款一同繳納。依約定條款第1條約定，如未依約於
        繳款期限前繳款或未繳足月付金時，原告得將未繳金額
        之本金部分，或經原告主張視為到期之本金部分，按信
        用卡循環利率（年息19.7％）計算之利息。截至95年4
        月21日止帳款尚餘254,904元，及其中本金238,393元未
        按期繳付。
  （五）又被告另於94年6月2日與原告成立簡易通信貸款契約，
        向原告貸款210,000元，按年息18.5％計算之利息，約
        定分60期清償，依年金法按月計付本息，併入信用卡帳
        單中與信用卡消費帳款一同繳納。依約定條款第1條約
        定，如未依約於繳款期限前繳款或未繳足月付金時，原
        告得將未繳金額之本金部分，或經原告主張視為到期之
        本金部分，按信用卡循環利率（年息19.7％）計算之利
        息。依約定條款第4、5條之約定，倘為延遲繳款經原告
        主張暫停被告信用卡之權利時，除喪失期間利益，視同
        全部到期。截至95年4月21日止帳款尚餘214,611元，及
        其中本金198,901元未按期繳付。
  （六）被告至95年4月21日止，帳款尚餘752,044元未按期繳付
        （含信用卡帳款金額為71,617元簡易通信貸款帳款金額
        為485,501元及代償金額為194,926元），迭經催討無效
        。為此請求判決如聲明所示。
  （七）原國泰商業銀行股份有限公司（下稱國泰商業銀行）於
        92年6月26日經財政部核准與世華聯合商業銀行股份有
        限公司（下稱世華商業銀行）合併，國泰商業銀行為消
        滅公司，世華聯合商業銀行為存續公司，並更名為國泰
        世華商業銀行股份有限公司，依公司法第75條規定概括
        承受原國泰商業銀行暨原世華聯合商業銀行之權利義務
        等語。
二、原告主張之事實，業據其提出與所述相符之財政部核准函、
    公司變更登記事項卡、信用卡消費帳款債權明細報表、信用
    卡申請書、代償卡申請書、簡易通信貸款申請書、信用卡約
    定條款、代償卡約定條款、簡易通信貸款約定條款、歷史帳
    單彙總查詢結果等為證；而被告經合法通知未於言詞辯論期
    日到場，復未提出任何書狀爭執供本院斟酌，依民事訴訟法
    第280條第3項規定視同自認。本院審酌上開證物，堪信原告
    主張之事實為真正。從而，原告依信用卡使用契約及消費借
    貸契約請求被告給付如主文所示之本金及利息、帳務管理費
    洵屬有據，應予准許。
、據上論結：原告之訴為有理由，依民事訴訟法第385條第1項
    前段、第78條，判決如主文。
中    華    民    國    95    年    8     月    24    日
                  民事第三庭    法  官  鄭佾瑩
以上正本係照原本作成
如對本判決上訴，須於判決送達後20日內向本院提出上訴狀
中    華    民    國    95    年    8     月    24    日
                                書記官  方美雲


司法院資訊處製作；財團法人民間司法改革基金會備份。
